臺灣臺中地方法院刑事判決　　　　　　　96年度易字第1702號
公　訴　人　臺灣臺中地方法院檢察署檢察官
被　　　告　乙○○
上列被告因竊盜案件，經檢察官提起公訴（96年度偵字第6802號
），本院判決如下：
    主    文
乙○○竊盜，處有期徒刑陸月，如易科罰金，以新臺幣壹仟元折
算壹日。
被訴竊盜未遂部分，無罪。
    犯罪事實
一、乙○○意圖為自己不法之所有，於民國96年3月2日21時30分
    許，至臺中市北屯區○○○○路與崇德11路口之建築工地，
    徒手竊取蕭勝勳所有之鐵條十二支，得手後，將該些鐵條放
    在其所騎駛機車之腳踏板上。於同日22時5分許，再至臺中
    縣潭子鄉○○路○段與頭張路口旁之建築工地，將烤漆圍牆
    扳開，準備行竊該工地內之鐵條時，旋為該工地之警衛甲○
    ○發現，而報警當場查獲，並在其機車腳踏板上扣得前揭竊
    得之鐵條十二支。
二、案經臺中縣警察局豐原分局報請臺灣臺中地方法院檢察署檢
    察官偵查起訴。
    理    由
一、上揭犯罪事實業據被告乙○○於警詢、檢察官偵訊中及本院
    審理時坦承不諱，核與被害人蕭勝勳於警詢中指訴鐵條被竊
    之情節相符，並有該十二支鐵條在被告機車腳踏板上之照片
    一張，及被害人蕭勝勳領回該些鐵條之贓物認領保管單一紙
    附卷可稽。本件事明確，被告犯行應堪認定。
二、核被告所為，係犯刑法第320條第1項之普通竊盜罪。爰審酌
    被告犯後坦認所為態度良好，自稱係因缺錢購買食物奉養其
    母親而為本犯行，被害人蕭勝勳已領回失竊之物所受之損害
    不大，惟被告有多次竊盜前科紀錄（參臺灣高等法院被告前
    案紀錄表）素行不良，再犯本案顯無悔改之意等一切情狀，
    量處如主文所示之刑，並諭知易科罰金之折算標準。
三、公訴意旨另以：被告於前揭再至臺中縣潭子鄉○○路○段與
    頭張路口旁之建築工地，徒手將烤漆圍牆扳開後，進入工地
    竊取財物，尚未得手之際，便為該工地之警衛甲○○發現報
    警查獲，因認被告此部分另涉犯竊盜未遂罪嫌云云。
四、按犯罪事實應依證據認定之，無證據不得認定犯罪事實，又
    不能證明被告犯罪者，應諭知無罪之判決，刑事訴訟法第15
    4條第2項、第301條第1項分別定有明文。另事實之認定，應
    憑證據，如未能發現相當證據，或證據不足以證明，自不能
    以推測或擬制之方法，以為裁判基礎（參最高法院40年台上
    字第86號判例）。
五、此部分訊據被告乙○○，其雖坦承扳開前揭建築工地烤漆圍
    牆的門並入內，惟辯稱：伊打開門後，想要到裡面看看有沒
    有鋼筋可以拿，但尚未動手拿取，即遭警衛發現等語。經查
    ，被告於96年3月3日在警詢中供稱：「警方查獲我當時，我
    已扳開鐵圍牆進入該工地準備竊取鐵條，但即遭警圍捕查獲
    」，同日於檢察官偵訊中續稱：「（問：第二次是否要偷？
    ）是的，但尚未著手」，另證人甲○○於96年3月2日在警詢
    中陳稱：「我於上述時間發現工地之烤漆圍牆遭撬開，但因
    工地遼闊且照明設備不足，遂報案請求警方協助，警方人員
    到達時即展該搜捕，不久即查獲竊嫌乙○○」、「（問：除
    烤漆板圍牆遭撬開外，有無其他損失？）無其他損失」，以
    上有各該筆錄在卷可佐。足徵被告當天雖有將該建築工地之
    烤漆圍牆扳開，但並無任何證據顯示被告已動手拿取該建築
    工地之任何財物，依前揭判例意旨，自非能因被告已將該烤
    漆圍牆扳開並進入工地內，即推測其必已著手竊取財物。又
    刑法上之未遂犯，必須已著手於犯罪行為之實行而不遂，始
    能成立，茲被告將該工地之烤漆圍牆扳開並進入工地內，僅
    是侵入行為，於其尚未動手拿取財物前，即未能謂為已著手
    竊取之行為，被告既未著手，即非能論以未遂罪。此外，復
    查無任何積極證據足資證明被告有著手於此部分竊行之證據
    ，依前揭法條規定，此部分自應為被告無罪之諭知。
據上論斷，應依刑事訴訟法第299條第1項前段、第301條第1項，
刑法第320條第1項、第41條第1項前段，刑法施行法第1條之1，
判決如主文。
中　　華　　民　　國　　96　　年　　4 　　月　　20　　日
                              法 官  李秋娟
以上正本證明與原本無異。
如不服本判決，應於收受送達後10日內向本院提出上訴書狀（應
附繕本）。
　　　　　　　　　　　　　　　書記官  吳慕先
中　　華　　民　　國　　96　　年　　4 　　月　　20　　日
附錄論罪科刑法條
中華民國刑法第320條第1項（普通竊盜罪）
意圖為自己或第三人不法之所有，而竊取他人之動產者，為竊盜
罪，處5年以下有期徒刑、拘役或5百元以下罰金。
